【裁判字號】    88,交訴,10
【裁判日期】    890330
【裁判案由】    過失致死
【裁判全文】
臺灣新竹地方法院刑事判決                          八十八年度交訴字第一號
    公  訴  人  臺灣新竹地方法院檢察署檢察官
    被      告  乙○○
                甲○○
    右一人選任辯護人    楊隆源
右列被告等因過失致死案件，經檢察官提起公訴（八十八年度偵字第四０五號）及移
送併辦（八十八年度偵字第二九五七號），本院判決如左：
    主  文
乙○○、甲○○因過失致人於死，乙○○處有期徒刑肆月；甲○○處有期徒刑參月，
如易科罰金，均以參佰元折算壹日。均緩刑貳年。
    事  實
一、乙○○於民國（下同）八十七年十一月二十七日凌晨五時二十五分許，騎乘車號
    ＭＴＦ─六五三號重機車搭載李志平，沿新竹市○○路由火車站往四維路方向行
    駛，途經林森路與西大路地下道有閃光號誌之交岔路口時，本應注意在上開市區
  路段行車速度不得超過時速四十公里，且行經交岔路口，應減速慢行，做隨時停
    車之準備，以防止發生危險事故，而依其情節，並無不能注意之情事，竟疏未注
    意減速仍貿然以時速約五、六十公里之速度穿越路口；適有亦疏未減速慢行之甲
    ○○駕駛車號ＬＵ─七二二八號自小客車沿西大路過地下道往中山路方向行駛，
    致二車於交岔路口處發生碰撞，乙○○因之人車倒地，致李志平受有出血性休克
    之傷害，李志平經送醫後延至同日十一時三十分許，因本件車禍所導致出血性休
    克不治死亡。
二、案經台灣新竹地方法院檢察署檢察官自動檢舉偵查起訴。
    理  由
一、訊據被告乙○○、甲○○坦承於右揭時地駕車肇事，惟均矢口否認有何過失犯行
    ，被告乙○○辯稱：伊在肇事路口前，有先看左右無來車才通過，在路口中央即
    被甲○○自小客車撞及伊機車左側，伊當時速度約五十公里左右。被告甲○○則
    辯稱：當時下毛毛雨，看不清楚左右來車，伊車速未超過四十公里，等看到時已
    撞上了，又李志平死亡結果之發生係因南門綜合醫院延誤救治所致，被告縱有疏
    失，惟尚未至於引發被害人死亡之結果，被告之行為與結果間無相當因果關係云
    云。經查證人即騎在乙○○車後之李振榮證稱：車禍發生時，乙○○載李志平，
    伊跟在他車後約五十公尺，中間沒什麼車輛，伊看到他們二車在交岔路口中間，
    林森路往南車道發生碰撞，自小客車車頭撞到機車左側車身，二台車時速均約五
    、六十公里；證人王祥安證稱：當時伊是第三台車，跟在李振榮車後約五十公尺
    左右，乙○○時速約五、六十公里，對方車速比鄭車更快，從地下道口很快衝出
    來，在路口處撞上，撞到後李志平約飛有一層樓高，乙○○平平的飛出去等語，
    是被告二人於行經交岔路口時，均未曾減速慢行應可認定。又刑法上之過失，其
    過失行為與結果間，在客觀上有相當因果關係始得成立，所謂相當因果關係，係
    指依經驗法則，綜合行為當時所存在之一切事實，為客觀之事後審查，認為在一
    般情形下，有此環境、有此行為之同一條件，均可發生同一之結果者，則該條件
    即為發生結果之相當條件，行為與結果即有相當之因果關係，最高法院七十六年
    度台上字第一九二號著有判例可資參照，本件被害人李志平之所以死亡，確係因
    本件車禍所造成，縱在送醫急救過程中，醫院有過失，揆諸前開判例要旨，被害
    人之死亡與被告之過失行為仍有相當因果關係，因果關係並不因而中斷；被告所
    辯均不足採信。此外，復有交通事故調查報告表及現場照片多張附卷可稽。按汽
    車行駛時，駕駛人應注意車前狀況，並隨時採取必要之安全措施；行車速度，應
    依標誌之規定，行經無號誌之交岔路口，應減速慢行，做隨時停車之準備，又行
    車速度，依標誌之規定，無標誌者，應依左列規定：在市區道路時速不得超過四
    十公里，道路交通安全規則第九十四條第三項、第九十三條第一項第一款、第四
    款分別定有明文。被告等於前揭時地駕駛車輛應注意能注意而不注意上開之規定
    ，以致肇事，被告之行為自有過失，台灣省竹苗區車輛行車事故鑑定委員會、台
    灣省車輛行車事故覆議鑑定委員會亦同此認定；而被害人李志平確因本件車禍導
    致休克性出血死亡，亦經台灣新竹地方法院檢察署檢察官督同法醫師相驗明確，
    製有相驗屍體證明書、診斷書及勘驗筆錄等在卷可憑，被告等之過失行為與被害
    人死亡間自具有相當因果關係。罪證明確，被告等之上開犯行均洵堪認定。
二、核被告乙○○、甲○○所為，均係犯刑法第二百七十六條第一項之過失致死罪。
    爰審酌被告之過失程度、所生之危害、肇事後已與被害人家屬達成民事和解（見
    卷附台北市中山調解委員會調解筆錄）等一切情狀量處如主文所示之刑，並均諭
    知易科罰金之折算標準。又被告乙○○、甲○○前均未曾受有期徒刑以上刑之宣
    告，有被告之本院被告全國前案紀錄表在卷可按，被告因過失致犯本案，於犯罪
    後已與被害人家屬達成和解，其經此教訓，當知所警惕信無再犯之虞，本院認本
    判決所宣告之刑，以暫不執行為宜，爰併宣告緩刑二年，以勵自新。
三、另乙○○因本件車禍受傷而對於被告甲○○提出過失傷害之告訴，公訴人認被告
    甲○○另涉有刑法第二百八十四條第一項前段之過失傷害罪嫌，與原起訴之過失
    致人於死罪有裁判上一罪關係而聲請併辦；惟查此部份業據乙○○撤回告訴，然
    而公訴人既認此與原起訴之過失致人於死罪部分有裁判上一罪關係爰不另為不受
    理之判決，併此敘明。
據上論斷，應依刑事訴訟法第二百九十九條第一項前段，刑法第二百七十六條第一項
、第四十一條、第七十四條第一款、罰金罰鍰提高標準條例第一條前段、第二條，判
決如主文。
中      華      民      國      八十  九    年      三    月  三十      日
                                 臺灣新竹地方法院交通法庭
                                     法  官  謝  慧敏
右正本證明與原本無異。
如不服本判決，應於判決送達後十日內向本院提出上訴狀( 應附繕本 )，上訴於
臺灣高等法院。
                                     書記官  龔  紀  亞
中      華      民      國      八十  九    年      三    月  三十      日


司法院資訊處製作；財團法人民間司法改革基金會備份。
